【裁判字號】    99,交抗,1560
【裁判日期】    990812
【裁判案由】    違反道路交通管理處罰條例
【裁判全文】
臺灣高等法院交通事件裁定            99年度交抗字第1560號
抗  告  人
即受處分人  甲○○
上列抗告人因違反道路交通管理處罰條例案件，不服臺灣臺北地
方法院，中華民國99年6月30日所為裁定（99年度交聲字第990號
，原處分案號：臺北市交通事件裁決所99年5 月17日北市裁罰字
第裁22-C00000000號），提起抗告，本院裁定如下：
    主  文
抗告駁回。
    理  由
一、原裁定意旨略以：受處分人甲○○於民國99年4月10日下午1
    時13分許，駕駛車號M4-8258 號自用小客車，由平溪往十分
    方向行經設有燈光號誌管制之106縣道63.5公里處（田子37-
    3 ）之交岔路口時，因有「駕駛人行經有燈光號誌管制之交
    岔路口闖紅燈」之違規，經警攔停舉發，原處分機關乃依道
    路交通管理處罰條例第53條第1 項、第63條第1項第3款之規
    定，裁處受處分人罰鍰新臺幣（下同）2,700 元，並記違規
    點數3 點。受處分人雖辯稱：違規地點號誌設置於右轉彎道
    處，且受林木遮蔽云云，惟查，106 縣道由平溪往十分方向
    ，於接近63.5公里處之前，道路略呈右彎走勢，然該處彎道
    與過彎後之第1 座號誌（即受處分人違規闖越之號誌）間，
    尚有段距離，亦即該號誌係設置在過彎後相當距離之道路右
    側之民宅前方，而非設置於彎道處，且栽植於106 縣道旁之
    樹木係立於該民宅之後方，而座落於該民宅前方之號誌，四
    周則全無樹木圍繞或遮蔽，則該號誌確在一般駕駛人顯而易
    見、目視可及之範圍內，難謂有何設置不當致難以辨識可言
    ，此觀卷附現場照片即明，又證人即舉發警察陳明強亦明確
    證稱：從現場照片可清楚看見紅綠燈號誌，伊認為該號誌並
    無設置於右彎道、受林木遮蔽之情形等語明確，則受處分人
    所辯與事實不符。至受處分人另辯稱：一般右轉彎路口設置
    紅綠燈前方定會加設閃黃燈之警告燈號，警示前方係紅燈，
    本案行政機關有疏失云云，然受處分人所指，不僅於法無據
    ，且上開路口設置一般號誌即為已足，實無在短距離內加設
    警示號誌之必要。是受處分人確有「駕駛人行經有燈光號誌
    管制之交岔路口闖紅燈」之違規。原處分機關所為裁罰，核
    無違誤，受處分人之異議為無理由，應予駁回等語。
二、抗告人即受處分人甲○○抗告意旨略稱：道路交通標誌標線
    號誌設置規則第201條第2款規定，行車管制號誌應使車輛駕
    駛人在距停止線之左表列距離前能同時辨認兩個以上顯示相
    同燈號之燈面。如因路況限制無法符合左表要求時，應於號
    誌將近之處輔設「注意號誌」標誌，或作速率限制。則以該
    路段速限40公里計算，需於停止線50公尺外能同時辨認兩個
    紅燈燈號，此距離與原審法官認知之5 公尺相去甚遠。同規
    則第224 條亦明定閃光號誌設置之規定。又主管機關以側面
    照片取代順向照片，意圖影響裁判云云。
三、經查：
  (一)按汽車駕駛人，行經有燈光號誌管制之交岔路口闖紅燈者，
    處新台幣一千八百元以上五千四百元以下罰鍰；汽車駕駛人
    有第53條情形者，除依原條款處罰鍰外，並予記違規點數三
    點，道路交通管理處罰條例第53條第1 項、第63條第1項第3
    款分別定有明文。
  (二)受處分人業於原審訊問時自承確有於前揭時地闖紅燈等情，
    然辯稱違規地點交通號誌之設置違反道路交通標誌標線號誌
    設置規則第201條第2 款規定云云。惟查，106縣道由平溪往
    十分方向，於接近63.5公里處之前，道路略呈右彎走勢，然
    該處彎道與受處分人違規闖越之近端號誌間，尚有段距離，
    亦即該近端號誌係設置在過彎後相當距離之道路右側之民宅
    前方，而非設置於彎道處，且該近端號誌四周並無樹木圍繞
    或遮蔽，此觀卷附現場照片即明（見原審卷第6、7頁），又
    該近端號誌後方之道路左側另有一遠端號誌，而道路交通主
    管機關於近端號誌前方設有最高速限40公里之速限標誌，有
    受處分人提出之照片附卷可稽（見原審卷第9 頁），是道路
    交通主管機關已依規定因應違規地點之路況，在號誌將近之
    處輔設速率限制標誌，使受處分人得以依行車管制號誌即時
    反應停車（紅燈）或行駛（綠燈），則受處分人指摘主管機
    關設置交通號誌不當，與事證不符，並非可採。
四、綜上所述，受處分人於99年4月10日下午1時13分許，由平溪
    往十分方向行經設有燈光號誌管制之106縣道63.5公里處（
    田子37-3）之交岔路口時，有「駕車行經有燈光號誌管制之
    交岔路口闖紅燈」之事實，洵堪認定。原處分機關依道路交
    通管理處罰條例第53條第1 項、第63條第1項第3款之規定，
    就受處分人前揭違規行為，裁處罰鍰2,700 元，並記違規點
    數3 點，於法並無不合，原審據此裁定駁回受處分人之異議
    ，並無不當。受處分人仍執前詞，提起抗告，為無理由，應
    予駁回。
據上論斷，應依道路交通案件處理辦法第26條，刑事訴訟法第41
2條，裁定如主文。
中    華    民    國    99    年    8     月    12    日
                  刑事第二十庭審判長法  官  楊貴雄
                                    法  官  許必奇
                                    法  官  周明鴻
以上正本證明與原本無異。
不得再抗告。
                                    書記官  郭彥琪
中    華    民    國    99    年    8     月    16    日

司法院資訊處製作；財團法人民間司法改革基金會備份。
